# 研发用固定资产转让

提问人：大杯冰拿铁 时间：2023-06-26 16:57:10
母公司用于拨款课题采购的固定资产，账面净值为 0 ，转让给子公司，子公司如何入账？

回答人：chenyiwei
子公司的入账一般没有特殊问题，除非交易价格显著不公允，一般可以接受以从母公司受让该资产的价格作为入账价值。因为原账面价值为零，故需关注内部转让的作价依据及其合理性。
需要关注的更多地是合规性问题，例如：因为是使用专项拨款购置的资产，是否可以转让？如果转让资产，是否要退回专项拨款给原拨款单位？子公司购入这些资产有无合理的理由和商业目的？等等。